臺灣桃園地方法院刑事判決　　　　　　　　　　　　　九十年度易緝字第一八八號
　　公　訴　人　臺灣桃園地方法院檢察署檢察官
　　被　　　告　乙○○
右列被告因竊盜案件，經檢察官提起公訴（九十年度偵字第二七二四號），本院判決
如左：
    主  文
乙○○無罪。
    理  由
一、公訴意旨略以：被告乙○○意圖為自己不法之所有，於民國八十九年六月中旬某
    日下午，在告訴人甲○○位於桃園縣中壢市○○街五一巷十五之四號住處，利用
    告訴人甲○○午休之機會，竊取其小皮包內之新台幣（下同）一千五百元現金，
    得手後供己花用殆盡。嗣於九十年一月十四日十四時許，在桃園縣中壢市○○路
    一七六號前，為警臨檢盤查時，於其犯罪被發覺前，向桃園縣警察局中壢分局興
    國派出所警員吳明樹自首而接受裁判。因認被告乙○○涉犯刑法第三百二十條第
    一項竊盜罪嫌。
二、按犯罪事實應依證據認定之，無證據不得推定其犯罪事實。又不能證明被告犯罪
    者，應諭知無罪之判決，刑事訴訟法第一百五十四條、第三百零一條第一項分別
    定有明文。又「被告之自白不得作為有罪判決之唯一證據，仍應調查其他必要之
    證據，以察其是否與事實相符。」，同法第一百五十六條第二項亦有明定。再「
    認定不利於被告之事實，需依積極證據，苟積極證據不足為不利於被告之認定時
    ，即應為有利於被告之認定，更不必有何有利之證據。」；「告訴人之告訴，係
    以使被告受刑事訴追為目的，是其陳述是否與事實相符，仍應調查其他證據以資
    審認。」最高法院三十年上字第八一六號判例、五十二年台上字第一三○○號判
    例參照。
三、公訴意旨認被告乙○○涉犯上開罪嫌，無非係以被告於警訊中所為之自白、告訴
    人甲○○於警、偵訊中所為之指述及證人吳明樹之證詞為其論據。惟訊據被告乙
    ○○堅詞否認有何竊盜之犯行，辯稱：警訊時所為之陳述不實在，是警察要其承
    認等語。經查：
  （一）告訴人於警訊時指稱：「於八十九年六月中旬（正確日子已忘記）下午十四
        時許，在中壢市○○街五十一巷十五號之四遭人竊走新台幣一千五百元整。
        」、「當時我人正在家裡睡覺，睡起時就發現放在小皮包內的現金計新台幣
        一千五百元被竊，也沒有發現可疑人。」、「我沒有報案，我家常有很多朋
        友來訪，所以應該是我朋友偷的，故沒有向警察單位報案。」（參偵卷第六
        頁背面），綜上以觀，告訴人僅陳述其於上開時、地失竊一千五百元，並未
        指述係遭被告竊取。
  （二）證人吳明樹雖於偵查中證稱：「我們接到線報，甲○○住處有人在吸毒品，
        因此，我們前往查探，而到了後，他們說他人在中平路的蓬萊旅社，我們又
        去該處，結果等到乙○○，而李看到我們，神情緊張的樣子，我們覺得奇怪
        ，就追問他是否有不法行為，他才告訴我們說在八十九年六月中旬在長安街
        甲○○住處竊取甲○○金錢，而我們訊問甲○○確有竊取財物之事，所以我
        們才將乙○○移送。」（參偵卷第十七頁背面、十八頁），嗣於本院調查時
        結證稱：「甲○○曾說他常丟錢，同住的人說被告現在住在某一家賓館，有
        點可疑。」、「我們只知道甲○○被偷，不確定是何人所為，我們當時有懷
        疑是被告，我們前後與他談了二個小時，我們當時有暗示他，我們今天來是
        要查竊盜的事情，過了二個小時後，被告就自己坦承自己如何偷取。」（參
        本院九十年度易字第八四七號卷第十三頁），但綜觀其所為之證詞，充其量
        只能證明被告曾在證人前往蓬萊旅社追查案件時，向證人自白竊盜之犯行而
        已，證人並未親眼見聞被告之竊盜之犯行，是證人之證詞亦難稽為被告不利
        之認定。
  （三）綜合上述，本件除被告於警訊及本院通緝到案訊問時自白犯行外，並無其他
        證據，足以證明被告之前所為之自白為真實，且被告嗣於本院調查、審理時
        ，均堅詞否認犯行，公訴意旨所指之證據，復不足以作為被告有罪之認定。
        此外，又查無其他積極之證據，足以證明被告有公訴意旨所指之犯行，既不
        能證明被告有何竊盜之犯行，揆諸首揭規定及說明，自應為被告無罪之諭知
        。據上論斷，應依刑事訴訟法第三百零一條第一項，判決如主文。
本案經檢察官魏雯祈到庭執行職務。
中      華      民      國    九十一    年      三      月      七      日
                                臺灣桃園地方法院刑事第二庭
                                    審判長法  官  王  兆  飛
                                          法  官  曾  正  耀
                  法  官  李  桂  英
右正本證明與原本無異。
如不服本判決，應於判決送達後十日內，向本院提出上訴狀。
                                          書記官  梁  麗  雲
中      華      民      國    九十一    年      三      月     十二     日
